臺灣桃園地方法院刑事判決　　　　　100年度交簡上字第128號
上　訴　人
即　被　告　李釗飛
上列上訴人即被告因過失傷害案件，不服本院於中華民國100 年
5 月14日所為99年度壢交簡字第2836號第一審刑事簡易判決（起
訴案號：臺灣桃園地方法院檢察署99年度偵字第25110 號），提
起上訴，本院管轄第二審之合議庭判決如下：
    主      文
上訴駁回。
李釗飛緩刑貳年。
    事實及理由
一、本案經本院審理結果，認第一審判決被告李釗飛犯刑法第28
    4 條第1 項前段過失傷害罪，量處有期徒刑3 月，並諭知如
    易科罰金以新臺幣（下同）1,000 元折算1 日，其認事、用
    法及量刑均無不當，應予維持，引用第一審判決書記載之犯
    罪事實、證據及理由（如附件一判決書）。
二、上訴人即被告李釗飛之上訴意旨如附件二刑事聲明上訴狀所
    載。
三、經查：
  (一)按量刑之輕重，係事實審法院得依職權自由裁量之事項，茍
    已斟酌刑法第57條各款所列情狀而未逾越法定刑度，則不得
    遽指為違法；又刑罰之量定屬法院自由裁量之職權行使，但
    仍應審酌刑法第57條所列各款事由及一切情狀，為酌量輕重
    之標準，並非漫無限制，在同一犯罪事實與情節，如別無其
    他加重或減輕之原因，下級法院量定之刑，亦無過重或失輕
    之不當情形，則上級法院對於下級法院之職權行使，原則上
    應予尊重（最高法院72年度台上字第6696號判例、85年度台
    上字第2446號判決意旨參照）。
  (二)上訴人即被告李釗飛雖否認犯罪，但有原審判決所列各項證
    據可資佐證，足認被告係犯刑法第284 條第1 項前段之過失
    傷害罪。原審法院以被告罪證明確，援引刑事訴訟法第449
    條第1 項、第3 項、第454 條第2 項，刑法第284 條第1 項
    前段、第62條前段、第41條第1 項前段，刑法施行法第1 條
    之1 第1 項、第2 項前段之規定，量處被告有期徒刑3 月，
    並諭知如易科罰金以1,000 元折算1 日，其認事用法並無違
    誤，量刑亦屬妥適，上訴人雖以前揭上述意旨提起上訴，並
    無理由，應予駁回。
四、末查，本件被告李釗飛前未曾因故意犯罪受有期徒刑以上刑
    之宣告，此有臺灣高等法院被告前案紀錄表1 份在卷可稽。
    審酌被告已與證人即告訴人葉富青調解成立而達成和解，並
    履行調解條件完畢，賠償證人即告訴人60萬元，此經告訴人
    葉富青於本院審理時到庭陳述明確（見本院卷第34頁），復
    有臺灣桃園地方法院中壢簡易庭100 年度司壢調字第89號調
    解筆錄1 份（見本院卷第26頁）附卷可稽，告訴人業於本院
    審理程序中表示願意原諒被告（見本院卷第36頁），本院考
    量上情及被告經此偵審教訓，當知所警惕，信無再犯之虞，
    認前開宣告之刑以暫不執行為適當，爰依刑法第74條第1 項
    第1 款之規定併宣告緩刑2 年，用啟自新。
據上論斷，應依刑事訴訟法第455 條之1 第1 項、第3 項、第36
8 條、第373 條，刑法第74條第1 項第1 款，判決如主文。
本案經檢察官王齡梓到庭執行職務。
中    華    民    國     100   年    8    月    31    日
             刑事第五庭  審判長法  官  潘政宏
                               法  官  石蕙慈
                               法  官  張詠惠
以上正本證明與原本無異。
不得上訴。
                               書記官  陳亭竹
中    華    民    國   100    年    9     月    1     日